臺灣臺中地方法院民事判決　　　　　　　100年度婚字第540號
原　　　告　賴東賢
被　　　告　王靜宜
右當事人間離婚事件，本院於民國100年11月21日言詞辯論終結
，判決如下：
    主      文
准原告與被告離婚。
訴訟費用由被告負擔。
    事實及理由
一、原告主張：兩造於民國74年1月31日結婚，婚後夫妻感情初
    尚融洽，並育有子女三人。詎被告見異思遷，於92年間削髮
    為尼至今，兩造間已無夫妻生活，爰起訴請求離婚，並聲明
    ：如主文所示。
二、被告則以：伊不同意離婚。伊照顧兒子至國中畢業、女兒至
    高中畢業方出家，出家後伊仍有照顧伊之母親，且原告有同
    意伊出家等語，資為抗辯。並聲明：原告之訴駁回。
三、原告主張兩造婚姻關係存續中，兩造自92年間即未共同生活
    至今之事實，業據原告提出戶籍謄本為證，復經證人即兩造
    之子賴立洋到庭證稱：渠就讀國中時係與原告同住，當時兩
    造即已未共同生活等語（詳本院100年8月15日言詞辯論筆錄
    ），且為兩造所不爭執，堪信為真實。
四、按婚姻乃一男一女之兩性結合，以組織家庭，共同生活為目
    的。故有足以破壞共同生活或難以維持共同生活之情事發生
    ，允宜許其離婚以消滅婚姻關係。74年6月3日修正公布之民
    法親屬編，就裁判離婚之原因，為應實際需要，參考各國立
    法例，增設民法第1052條第2 項，明定有同條第一項以外重
    大事由，難以維持婚姻者，亦得請求離婚。是對於家庭生活
    之美滿幸福，有妨礙之情形，即得認其與此之所謂難以維持
    婚姻之重大事由相當（最高法院著有79年台上字第1040號判
    決足資參照）。經審酌兩造自92年間即未共同生活，迄今已
    約8年，按人民固有信仰宗教之自由，但不能因信仰宗教而
    免其法律上之義務。故妻矢志為尼。不得認為有民法第1001
    條但書所謂不能同居之正當理由（司法院院字第1878號解釋
    參照），則被告雖抗辯其出家係經原告同意云云，然未舉證
    以實其說，揆諸上開規定，自難認被告確有不能同居之正當
    事由。是兩造自92年迄今婚姻關係雖仍存在，然已係名存實
    亡，實難期冀兩造婚姻完滿永續，依社會通常觀念，應堪認
    係屬民法第1052 條第2項前段所稱難以維持婚姻之重大事由
    。且衡諸前揭兩造婚姻整體歸責事由，尚難認為原告可歸責
    之程度超逾被告。從而，原告本於前開規定訴請離婚，為有
    理由，應予准許
五、訴訟費用負擔之依據：民事訴訟法第78條。
中    華    民    國   100    年    12    月    9     日
                  家事法庭      法  官  涂秀玲
正本係照原本作成。
如對本判決上訴，須於判決送達後20日之不變期間內，向本院提
出上訴狀。如委任律師提起上訴者，應一併繳納上訴審裁判費。
中    華    民    國   100    年    12    月    9     日
                                書記官  薛淑玲